【裁判字號】    91,易,1120
【裁判日期】    920109
【裁判案由】    違反保護令
【裁判全文】
臺灣彰化地方法院刑事判決                        九十一年度易字第一一二號
    公  訴  人  臺灣彰化地方法院檢察署檢察官
    被      告  乙○○  男  三.
右列被告因違反保護令案件，經檢察官提起公訴（九十一年度偵字第六八七九號、第
六七○四號），本院判決如左：
    主      文
乙○○連續違反法院民事通常保護令所為禁止直接或間接騷擾行為、命遷出住所及遠
離住所之裁定，處有期徒刑捌月。
    事      實
一、乙○○前於民國九十年間，因犯家庭暴力防治法案件，先後經本院以九十年度斗
    簡字第九一號判處有期徒刑三月確定，及以九十年度易字第一五三六號判處有期
    徒刑十月，經台灣高等法院台中分院駁回上訴確定。嗣由本院就上述二判決裁定
    應合併執行有期徒刑一年，目前尚在服刑中。惟乙○○仍不知悔改，其明知本院
    於九十一年六月十九日，依家庭暴力防治法已核發九十一年度家護字第一一八號
    民事通常保護令，內容記載「乙○○不得直接或間接騷擾甲○；乙○○應在九十
    一年七月十五日下午六時前遷出甲○位於彰化縣北斗鎮○○路二一四巷九一號之
    住所；乙○○應最少遠離甲○前述住居所一百公尺；保護令之有效期間為一年」
    等規定，惟乙○○於九十一年七月九日親自蓋章收受裁定後，仍基於違反保護令
    規定之概括犯意，繼續居住於甲○之前述住處，嗣經甲○於同年九月二十六日報
    警當場查獲，而將乙○○移送台灣彰化地方法院檢察署，由檢察官訊問後准以新
    台幣一萬元交保。惟乙○○於交保獲釋後，復立即搭計程車返回甲○之住處，且
    將屋內擺設摔落一地，騷擾甲○致其不敢返家，而再度違反保護令之規定，並繼
    續居住於該處。同年十月一日甲○返家查看時，乙○○更揚言不要讓他抓狂，表
    示保護令對他沒用等語，而再度騷擾甲○。甲○乃於同月三日向警方報案，警方
    當場在甲○住處之三樓查獲乙○○在房間內睡覺。
二、案經甲○訴由彰化縣警察局北斗分局報請台灣彰化地方法院檢察署檢察官偵查起
    訴。
    理      由
一、訊據被告矢口否認有何違反保護令之犯行，辯稱：其晚上都是睡在車上，沒有住
    在父親甲○家中，且未收受保護令，不知道該規定之內容云云。惟查：右述事實
    ，業經告訴人甲○於警訊、偵查中指述詳實，復有本院九十一年度家護字第一一
    八號民事裁定，及該裁定之送達回證二份在卷可稽，依送達回證上之記載，該裁
    定分別經被告及告訴人本人蓋章合法收受；且被告於九十一年九月二十六日為警
    查獲後，亦曾經檢察官當庭口頭告知保護令之內容，此有訊問筆錄附卷可查，是
    以被告辯稱未曾受收保護令及不知其內容云云，顯為卸責之詞，不足採信。再查
    ：被告於九十一年九月二十六日及十月三日為警查獲之地點，均係在甲○之家中
    ，而被告於到案接受警方訊問時坦承：九月二十六日交保獲釋後，隨即搭車返回
    甲○住處，除二天住在他處外，每天都住在該處，現場擺設凌亂係其所破壞等語
    ，核與告訴人之指述相符，復有現場擺設凌亂之照片三張附卷可憑，足見被告辯
    稱未住居於告訴人之住處云云，顯屬卸責之詞，難以採信。綜上所述，本件事證
    明確，被告犯行堪以認定。
二、按本院所核發之上開保護令，係以一保護令命被告不得直接或間接對於告訴人為
    騷擾之行為、應限期遷出上址住所及應遠離告訴人上址住所至少一百公尺。雖被
    告上開各單次犯行，均同時違反上開保護令其中二項內容，然其各單次犯行僅有
    違反單一保護令之一行為，應僅論以單純一罪。是核被告所為，係犯家庭暴力防
    治法第五十條第二款、第三款、第四款之違反保護令罪。公訴人起訴法條雖漏引
    同條第二、四款，惟其起訴事實已敘明，本院自得併予審究。又被告先後多次違
    反本院依同法第十三條第二項所為民事通常保護令裁定之犯行，時間緊接，所犯
    基本構成要件相同，顯係基於概括之犯意反覆為之，為連續犯，應依刑法第五十
    六條之規定，論以一罪並加重其刑。爰審酌被告已有違反保護令之前案紀錄（參
    見台灣高等法院被告全國前案紀錄表），於九十年間分別因違反保護令案件，經
    法院判處有期徒刑三月及十月確定（嗣經裁定應執行有期徒刑一年確定），猶不
    知警惕而再犯，惡性非輕，及其犯罪之動機、目的、手段、對告訴人所生之危害
    暨犯罪後仍飾詞卸責、不知反省等一切情狀，量處如主文所示之刑，以示懲戒。
據上論斷，應依刑事訴訟法第二百九十九條第一項前段，家庭暴力防治法第五十條第
第二款、第三款、第四款，刑法第十一條前段、第五十六條，判決如主文。
本案經檢察官唐道發到庭執行職務。
中    華      民      國    九十二    年      一      月      九      日
                                臺灣彰化地方法院刑事第三庭
                                    審判長法官  余   仕   明
                                    法      官  施   坤   樹
                                    法      官  黃   玉   齡
右正本證明與原本無異。
如不服本判決，應於判決送達後十日內向本院提出上訴狀( 須附繕本 )。
告訴人或被害人對於判決如有不服具備理由請求檢察官上訴者，其上訴期間之計算係
以檢察官收受判決正本之日期為準。
                                    法院書記官  許   騰   云
中      華      民      國    九十二    年      一      月      九      日
附錄論罪法條：家庭暴力防治法第五十條第二款、第三款、第四款。
違反法院第十三條、第十五條所為之下列裁定者，為本法所稱之違反保護令罪，處三
年以下有期徒刑、拘役或科或併科新臺幣十萬元下罰金：
一、禁止實施家庭暴力行為。
二、禁止直接或間接騷擾、接觸、通話或其他連絡行為。
三、命遷出住居所。
四、遠離住居所、工作場所、學校或其他特定場所。
五、命完成如害人處遇計畫：戒癮治療、精神治療、心理輔導或其他治療、輔導。


司法院資訊處製作；財團法人民間司法改革基金會備份。
